臺灣高雄地方法院民事裁定　　　　　96年度家聲字第28號
聲　請　人　丁玉雯律師
上聲請人聲請核定遺產管理人報酬事件，本院裁定如下：
  主  文
聲請人任被繼承人甲○○遺產管理人之報酬核定為新臺幣伍萬伍
仟伍佰捌拾柒元。
程序費用新臺幣壹仟元由被繼承人甲○○遺產負擔。
  理  由
一、按「遺產管理人，得請求報酬，其數額由親屬會議按其勞力
    及其與被繼承人之關係酌定之」、「依本法之規定應開親屬
    會議時，由當事人、法定代理人或其他利害關係人召集之」
    、「親屬會議不能召開或召開有困難時，依法應經親屬會議
    處理之事項，由有召集權人聲請法院處理之」，民法第1183
    條、第1129條、第1132條第2項前段分別定有明文。
二、聲請意旨略以：聲請人前經本院以95年度財管字第4 號民事
    裁定選任為被繼承人甲○○之遺產管理人，惟被繼承人之財
    產，目前均遭債權人扣押執行在案，一旦執行完畢，為免聲
    請人之管理遺產報酬無法受償，爰提出費用收支明細表、完
    成、未完成工作明細（費用明細表中編號10被繼承人甲○○
    之遺產遭第三人無權佔據，聲請人要求搬離無著，業已提出
    刑事竊佔告訴，現仍偵查中，）請求依核定執行業務者收入
    標準，以4 萬元計列該偵查案件律師訴訟費用，並列為本件
    費用支出項目。是聲請人為管理本件遺產，業已陸續代墊必
    要之費用，且將來亦須支出其他相關費用，為便於日後得以
    參與分配，依法聲請鈞院酌定遺產管理報酬等語。
三、經查：
  (一)本件被繼承人甲○○死亡後，因全體繼承人均拋棄繼承，且
    末經親屬會議選定遺產管理人，聲請人前經本院選任為被繼
    承人之遺產管理人，其業已遵行職務，且被繼承人甲○○所
    遺坐落高雄縣美濃鎮○○○○段362-4 、368-1 、368-2 、
    369 -1、3252、3253、高雄縣美濃鎮○○段713 地號土地6
    筆及高雄縣美濃鎮○○段884 、884-1 地號及坐落其上建號
    為高雄縣美濃鎮○○路76之10號、高雄縣美濃鎮○○路27號
    之建物2 筆，業經債權人高雄縣美濃鎮農會、台灣土地銀行
    股份有限公司聲請本院民事執行處94年度執字第28685 號、
    95年度雄今拍字第1282號強制執行程序實施拍賣，依拍賣最
    低價額核定其遺產總額為新台幣（下同）22,028,000元等情
    ，業據聲請人提出上述文件為證，經核相符，堪認為真實無
    訛；又由被繼承人之全體繼承人均拋棄繼承，且未能召集親
    屬會議選定遺產管理人，致須經本院另行選任聲請人為該被
    繼承人之遺產管理人等前情，亦堪肯認被繼承人甲○○之親
    屬會議應有不能召開或召開有困難情事，故聲請人以此理由
    ，聲請本院酌定其擔任遺產管理人之報酬，合符上揭法律規
    定，洵屬有據。
  (二)次查，聲請人主張之前揭事實，並提出本院95年度財管字第
    4 號裁定暨確定證明書、本院民事執行處通知、台灣金融資
    產服務股份有限公司南部分公司函、甲○○必要費用支出明
    細表及收據、遺產管理之進度、本院95年度家催字第181 號
    民事裁定、財產清冊、代管無人承認繼承遺產作業要點、刑
    事告發狀、核定執行業務者收入標準各1 份為證，堪信真實
    。本院依聲請人前開所提出足資證明其已支出之費用證據，
    諸如各類收據、律師函、刊登廣告證明單等資料，堪認其有
    事實上實際進行管理被繼承人甲○○遺產之行為；再審酌被
    繼承人甲○○所遺留之不動產，已經本院民事執行處為強制
    執行拍賣中，又被繼承人甲○○所遺之遺產因遭第三人無權
    佔有，業經聲請人提出刑事竊佔告訴，堪認聲請人將來有再
    續行管理及支出必要費用之可能，認聲請人已負擔及將來將
    負擔之時間、人力均不輕，是認聲請人之聲請尚屬合法正當
    ，應予准許。並參酌本件如由國有財產局擔任遺產管理人，
    依財政部訂頒之「代管無人承認繼承遺產作業要點」第14點
    第3 項規定請求管理遺產報酬之標準不得低於遺產現值百分
    之一等一切情狀，認本件核予遺產管理人之報酬以55587 元
    為適當，爰酌定如主文所示。
五、依非訟事件法第157 條，裁定如主文。
中　　華　　民　　國　　96　　年　　2 　　 月　 27　　日
                  家事法庭 法　官　吳文婷
上為正本係照原本作成。
如對本裁定抗告須於裁定送達後10日內向本院提出抗告狀。
中　　華　　民　　國　　96　　年　　3 　　月　　1　　日
                           書記官  許麗珠
